臺灣高等法院刑事判決
109年度上訴字第3908號
上  訴  人  
即  被  告  陳建民



選任辯護人  林柏男律師(法扶律師)          
上列上訴人因傷害案件，不服臺灣臺北地方法院109年度訴字第3
45號，中華民國109年9月28日第一審判決（起訴案號：臺灣臺北
地方檢察署109年度偵緝字第439號），提起上訴，本院判決如下
：
    主  文
上訴駁回。               
    事實及理由
一、經本院審理結果，認第一審以上訴人即被告陳建民犯刑法第
    277條第1項之傷害罪，判處有期徒刑2月，並諭知易科罰金
    折算之標準為新臺幣1,000 元折算1日，認事用法及量刑均
    無不當，應予維持，並引用第一審判決書記載之事實、證據
    及理由（如附件）。
二、被告上訴意旨略以：我只有用腳踢告訴人一下而已，告訴人
    不可能受傷，告訴人之前有出車禍，她是故意以車禍受的傷
    來誣告我等語。
三、經查：
　㈠原審依調查證據之結果，認定被告於民國108年8月16日上午1
    0時許，在臺北市○○區○○街000巷0號之火鍋店門前等待入內
    時，基於傷害之故意，徒手毆打並以腳踢告訴人潘芋如，致
    潘芋如受有右肩挫傷、雙下肢多處擦挫傷等傷害之事實，所
    為係犯刑法第277條第1項之傷害罪；並說明告訴人前於108
    年5月11日因車禍受傷時，其右肩及右小腿並無受傷，與本
    案所受傷勢部位不同，及依一般社會經驗，瘀傷約月餘即可
    消退，難認3個月後尚會有明顯可見之瘀傷，被告所辯告訴
    人之傷勢係之前車禍所遺留一節，並不可採，亦詳予論述說
    明（詳原審判決理由貳、一、㈥），並無何違反經驗法則及
    論理法則之處。
　㈡再本案發生時間係「108年8月16日上午10時許」，依卷附告
    訴人所提之台北慈濟醫院診斷證明書上所載，其係於同日下
    午「19時34分」始至該院急診就醫（詳25796號偵卷第14頁
    診斷證明書）。被告即據此質疑告訴人所受傷勢是否為其同
    日上午毆打所造成。而本院就此節函詢台北慈濟醫院，該院
    函覆意見為：「實無法判斷其傷勢是否為10小時內所造成之
    傷害」，有該院109年12月24日慈新醫文字第1092011號函在
    卷可稽（本院卷第77頁）。是依上開慈濟醫院回函意見，並
    不能排除告訴人所受之傷係就醫前10小時內所受之新傷。再
    參酌卷附告訴人受傷之彩色照片（25796號偵卷第15、16頁
    ），其擦、挫傷部位之色澤鮮潤，顯不可能係數月前車禍所
    受之舊傷；及告訴人於本院審理時再陳稱：「（本案發生是
    108 年8 月16日上午10時左右，你被被告打，為何妳到晚上
    七點多才去就醫？）我本來不想提告，但我又想說我之前被
    他打十幾次，當天他又打我，到了晚一點，我想我還是要告
    他，所以傍晚我才去驗傷」、「（提示偵卷第15、16頁照片
    ，這個照片是何人拍攝的？）這是我去慈濟急診時，在急診
    室，護理人員幫我拍的。第15頁上方我小腿受傷的瘀青照片
    ，是被告早上用腳踢我造成的」等語（本院卷第172、173頁
    ）。衡情，被告與告訴人原係男女朋友關係，告訴人因個人
    感情因素，就本案遭被告毆打一情未立即決定提告及驗傷，
    至同日傍晚時分始至醫院驗傷準備提告，亦非顯與常情相違
    ，自不能因告訴人於同日稍晚始就醫驗傷即認其指訴不可採
    信。復依卷附現場監視錄影畫面截圖所示，被告於上開時地
    確實有以腳踢及徒手方式攻擊告訴人無誤（25796號偵卷第1
    7、18頁），本院參酌全案卷證，仍認告訴人之證言確實可
    信，被告空言指摘本案係告訴人誣告一節，顯係脫罪卸責之
    詞，自不足採。
四、綜上所述，原審認定被告犯本案傷害罪，並予論罪科刑，核
    無不合，量刑亦稱妥適。被告仍執前詞上訴否認犯罪，為無
    理由，應予駁回。
據上論結，應依刑事訴訟法第373條、第368條，判決如主文。
本案經檢察官孫沛琦聲請以簡易判決處刑，檢察官楊四猛到庭執
行職務。
中　　華　　民　　國　　110 　年　　5 　　月　　6 　　日
                  刑事第七庭    審判長法　官　孫惠琳
　　　　　　　　　　　　　　　　　　　法　官　連雅婷
　　　　　　　　　　　　　　　　　　　法　官　王惟琪
以上正本證明與原本無異。
如不服本判決，應於收受送達後20日內向本院提出上訴書狀，其
未敘述上訴之理由者並得於提起上訴後20日內向本院補提理由書
（均須按他造當事人之人數附繕本）「切勿逕送上級法院」。
                                      書記官　謝秀青
中　　華　　民　　國　　110 　年　　5 　　月　　6 　　日
附錄：本案論罪科刑法條全文
中華民國刑法第277條
傷害人之身體或健康者，處5年以下有期徒刑、拘役或50萬元以
下罰金。
犯前項之罪，因而致人於死者，處無期徒刑或7年以上有期徒刑
；致重傷者，處3年以上10年以下有期徒刑。